ru: Содержание перекиси: Карбамид; Водород; Без перекиси; Другое
pl: Zawartość nadtlenku: Karbamid; Wodór; Bez nadtlenku; Inne
ko: 과산화물 함량: 요소; 수소; 과산화물 무첨가; 기타
da: Peroxidindhold: Carbamid; Hydrogen; Peroxidfri; Andet
pt-PT: Conteúdo de peróxido: Carbamida; Hidrogénio; Sem peróxido; Outro
sv: Peroxidhalt: Karbamid; Väte; Peroxidfri; Övrigt
hu: Peroxidtartalom: Karbamid; Hidrogén; Peroxidmentes; Egyéb
ja: 過酸化物含有量: カルバミド; 水素; 過酸化物不使用; その他
tr: Peroksit İçeriği: Karbamid; Hidrojen; Peroksit içermez; Diğer
el: Περιεκτικότητα σε υπεροξείδιο: Καρβαμίδιο; Υδρογόνο; Χωρίς υπεροξείδια; Άλλο
zh-TW: 過氧化氫含量: 尿素; 氫; 不含過氧化物; 其他
vi: Hàm lượng peroxide: Carbamide; Hydrogen; Không chứa peroxide; Khác
nb: Peroksidinnhold: Karbamid; Hydrogen; Peroksidfri; Annet
es: Contenido de peróxido: Carbamida; Hidrógeno; Sin peróxido; Otros
lt-LT: Peroksido kiekis: Karbamidas; Vandenilis; Be peroksido; Kita
th: ปริมาณเปอร์ออกไซด์: คาร์บาไมด์; ไฮโดรเจน; ปราศจากเปอร์ออกไซด์; อื่นๆ
fi: Peroksidipitoisuus: Karbamidi; Vety; Peroksiditon; Muu
it: Contenuto di perossido: Carbamide; Idrogeno; Senza perossido; Altro
nl: Peroxidegehalte: Carbamide; Waterstof; Peroxidevrij; Andere
de: Peroxidgehalt: Carbamid; Wasserstoff; Peroxidfrei; Sonstiges
cs: Obsah peroxidu: Karbamid; Vodík; Bez peroxidu; Jiné
hr-HR: Sadržaj peroksida: Karbamid; Vodik; Bez peroksida; Ostalo
ro-RO: Conținutul de peroxid: Carbamide; Hidrogen; Fără peroxid; Altele
zh-CN: 过氧化物含量: 尿素; 氢; 不含过氧化物; 其他
fr: Teneur en peroxyde: Carbamide; Hydrogène; Sans peroxyde; Autre
sl-SI: Vsebnost peroksida: Karbamid; Vodik; Brez peroksida; Drugo
en: Peroxide content: Carbamide; Hydrogen; Peroxide-free; Other
pt-BR: Teor de peróxido: Carbamida; Hidrogênio; Sem peróxido; Outro
sk-SK: Obsah peroxidu: Karbamid; Vodík; Bez peroxidu; Iné
bg-BG: Съдържание на пероксид: Карбамид; Водород; Без пероксид; Други